臺灣臺北地方法院民事判決
111年度重訴字第546號
原      告  吳振偉  
訴訟代理人  蔡慧玲律師
            黃郁珊律師
            陳懿璿律師
被      告  智遊開發建設股份有限公司

兼法定代理  陳游龍    住○○市○○區○○路0號（即新北○  ○                      ○○○○○○○）

上列當事人間返還價金等事件，本院於民國111年8月30日言詞辯
論終結，判決如下：
    主      文
被告智遊開發建設股份有限公司應給付原告新臺幣壹仟貳佰肆拾
柒萬肆仟伍佰元，及自民國一百一十一年五月二十日起至清償日
止，按週年利率百分之五計算之利息。
原告其餘之訴駁回。
訴訟費用由被告智遊開發建設股份有限公司負擔。
本判決第一項於原告以新臺幣肆佰壹拾伍萬捌仟元為被告智遊開
發建設股份有限公司供擔保後，得假執行；但被告智遊開發建設
股份有限公司如以新臺幣壹仟貳佰肆拾柒萬肆仟伍佰元為原告預
供擔保，得免為假執行。
原告其餘假執行之聲請駁回。 
    事實及理由
一、本件被告經合法通知，均未於言詞辯論期日到場，核無民事
    訴訟法第386條所列各款情形，爰依原告之聲請，由其一造
二、原告主張：
　㈠原告前於民國106年10月27日與被告智遊開發建設股份有限公
    司（下稱智遊公司）就台北市○○區○○段○○段000○0○000○00地
    號等二筆土地（權利範圍394/10000，下稱系爭土地）及其
    上門牌為台北市○○區○○路○段000巷0弄0號6樓之2（第A3棟6
    樓）一戶房屋（下稱系爭房屋，與前揭系爭土地合稱系爭不
    動產），訂定「預售土地買賣契約書」（下稱系爭土地契約
    ）及「預售房屋買賣契約書」（下稱系爭房屋契約，與前揭
    系爭土地契約合稱系爭不動產契約），且由智遊公司之法定
    代理人即被告陳游龍（下以姓名稱之，與智遊公司合稱被告
    ）代表簽訂。系爭不動產契約分別約定原告以新台幣（下同
    ）1,248萬1,000元及534萬9,000元共計1,783萬元為買賣價
    金，嗣原告分別於下列日期分次將系爭不動產之買賣價金98
    0萬元（即系爭不動產買賣總價款1,783萬元，扣除向金融機
    構貸款562萬1,000元及240萬9,000元後之餘額），匯入智遊
    公司設於國泰世華銀行華山分行帳號000-00-000000-0號專
    戶，亦即就系爭土地契約之附件一付款明細表及系爭房屋契
    約之附件一付款明細表所約定之訂金、簽約、工程開工款、
    主結構體上樑完成、申請使用執照、交屋等全部款項，原告
    均已給付智遊公司，分別為：⒈106年9月26日匯入30萬元；⒉
    106年10月25日匯入350萬元、60萬元；⒊107年2月12日匯入1
    00萬元；⒋107年6月12日匯入100萬元；⒌107年8月3日匯入24
    0萬元；⒍107年8月7日匯入100萬元。嗣經原告比對系爭土地
    及系爭房屋謄本，竟發現智遊公司已於110年1月21日將系爭
    不動產辦理所有權移轉登記予某洪姓人士（登記原因：買賣
    ；原因發生日期：109年12月16日），智遊公司應係將系爭
    不動產二賣，顯可歸責於智遊公司而致無從履行系爭不動產
    契約義務，而有給付不能之情形，原告爰依系爭土地契約第
    14條第1項、系爭房屋契約第24條第2項約定及民法第256條
    規定，以本件起訴狀繕本之送達為解除系爭不動產契約之意
    思表示通知，並依系爭土地契約第14條第1、2項、系爭房屋
    契約第24條第2、3項約定及民法第256條、226條第1項、第2
    59條第2款等規定，請求智遊公司返還已受領之買賣價金980
    萬元及依系爭不動產總價款15%計算賠償違約金267萬4,500
    元，共計應給付1,247萬4,500元予原告。而陳游龍於締結系
    爭不動產契約之初，已自始無履約之意，僅意欲收取原告給
    付之買賣價金，而將系爭不動產之所有權移轉登記予第三人
    ，旋即失聯，應已構成履約詐欺之行為，原告因此受有已支
    付價金980萬元之財產損害，原告併依民法第184條第1項後
    段、第28條及公司法第23條第2項之規定，請求陳游龍應連
    帶賠償原告所受980萬元之損害等語。
  ㈡並聲明：⑴智遊公司應給付原告1,247萬4,500元，及自起訴狀
    繕本送達翌日（即111年5月20日，詳後述）起至清償日止，
    按週年利率5%計算之利息。⑵陳游龍應連帶給付原告980萬元
    ，及自起訴狀繕本送達翌日（即111年5月9日寄存送達陳游
    龍，見台灣士林地方法院111年度重訴字第145號卷《下稱士
    院卷》第198頁，加計10日為同年5月19日生效，翌日為同年
    月20日）起至清償日止，按週年利率5%計算之利息。⑶均願
    供擔保，請准宣告假執行。
三、被告均未於言詞辯論期日到場，亦未提出書狀作何聲明或陳
    述。
四、原告主張其於106年10月27日與智遊公司簽訂系爭不動產契
    約，約定以1,248萬1,000元及534萬9,000元作為系爭土地及
    系爭房屋之買賣價金，嗣並分次給付買賣價款共計980萬元
　　，惟智遊公司違反系爭不動產契約義務，將系爭不動產所有
    權移轉登記予第三人，顯可歸責於智遊公司而致無從履行系
    爭不動產契約義務，而有給付不能之情形，原告爰以起訴狀
    繕本送達智遊公司作為解除系爭不動產契約之意思表示，並
    請求智遊公司返還已受領之買賣價金980萬元及依系爭不動
    產總價款15%計算賠償違約金267萬4,500元（即系爭不動產
    總價款1,783萬元×15%＝267萬4,500元），共計應給付1,247
    萬4,500元予原告等情，業據提出系爭土地契約、系爭房屋
    契約、智遊公司之經濟部商工登記公示資料、系爭房屋建物
    登記謄本、系爭土地登記謄本，及各於106年9月26日、106
    年10月25日、107年2月12日、107年6月12日、107年8月3日
    、107年8月7日之匯款憑證，與台北大安郵局第001642號存
    證信函、律師函暨退回證明等件附卷可稽（見士院卷第26至
    158頁）。而智遊公司經合法通知，未於言詞辯論期日到場
    爭執，亦未提出任何書狀供本院斟酌，自堪信原告前揭對智
    遊公司之主張為真實。從而，原告依系爭土地契約第14條第
    1、2項、系爭房屋契約第24條第2、3項約定，及民法第256
    條、第226條第1項、第259條第2款規定，請求智遊公司給付
    原告1,247萬4,500元，應屬有據，又原告請求智遊公司為前
    揭給付，屬無確定期限之給付，是原告請求加計自起訴狀繕
    本送達智遊公司之翌日（即111年5月9日寄存送達智遊公司
    法定代理人陳游龍，見士院卷第198頁，加計10日為同年5月
    19日生效，翌日為同年月20日）起，至清償日止，按週年利
    率5%計算之遲延利息，亦應准許。
五、至原告主張陳游龍於締結系爭不動產契約之初，已自始無履
    約之意，僅意欲收取原告給付之買賣價金，而將系爭不動產
    之所有權移轉登記予第三人，旋即失聯，已構成履約詐欺之
    行為，應併依民法第184條第1項後段、第28條及公司法第23
    條第2項之規定，請求陳游龍應連帶賠償原告所受980萬元之
    損害一節，因原告係主張陳游龍有詐欺之侵權行為，應對原
    告負侵權行為損害賠償責任，惟原告就陳游龍有詐欺之事實
    並未能舉證以實其說，無從依原告之推論為其有利之認定，
　　是原告前揭主張陳游龍應對其負侵權行為之損害賠償責任云
    云，要屬無據，不應准許。
六、綜上所述，原告依系爭土地契約第14條第1、2項、系爭房屋
    契約第24條第2、3項約定，及民法第256條、第226條第1項
    、第259條第2款規定，請求智遊公司給付原告1,247萬4,500
    元，及自起訴狀繕本送達翌日（即111年5月20日）起至清償
    日止，按週年利率5%計算之利息，為有理由，應予准許，逾
    此部分之請求，則屬無據，應予駁回。又原告陳明願供擔保
    請准宣告假執行，就其勝訴部分，核無不合，爰酌定相當擔
    保金額准許之，並依職權酌定相當之擔保金額，准智遊公司
    供擔保後免為假執行之宣告。至原告敗訴部分，其假執行之
    聲請失所依據，應予駁回。
七、本件事證已臻明確，原告其餘主張陳述及所舉之證據，核與
    本件判決結果無影響，爰不逐一論列，附此敘明。
八、訴訟費用負擔之依據：民事訴訟法第79條。　　
中　　華　　民　　國　　111 　年　　9 　　月　　15 　日
                  民事第四庭    法　官　陳靜茹　　　　　
以上正本係照原本作成。　　　　
如對本判決上訴，須於判決送達後20日內向本院提出上訴狀。如
委任律師提起上訴者，應一併繳納上訴審裁判費。
中　　華　　民　　國　　111 　年　　9 　　月　　15　　日
                                書記官  蔡汶芯